臺灣臺南地方法院刑事判決　　　　　　　 94年度易字第639號
公　訴　人　臺灣臺南地方法院檢察署檢察官
被　　　告　丁○○
上列被告因竊盜等案件，經檢察官提起公訴（94年度偵字第5886
號），被告就被訴事實為有罪之陳述，本院裁定進行簡式審判程
序，判決如下：
    主  文
丁○○共同連續行使偽造私文書，足以生損害於公眾及他人，處
有期徒刑肆月，如易科罰金，以參佰元折算壹日，緩刑貳年。
    事  實
一、甲○○（另行審結）與丁○○共同基於意圖為自己不法所有
    之概括犯意聯絡，連續於（一）民國九十四年二月二十四日
    ，在甲○○向丙○○○承租之臺南縣安定鄉安加村八鄰二三
　  四號住處，先由甲○○竊取丙○○○所有，開設於台南縣安
    定鄉農會之存摺一本（帳號：00000000000000號）及該帳戶
    之印鑑章一枚得手後，再由丁○○持前開竊得之存摺及印鑑
    章，先後於九十四年二月二十四日十二時一分許、同年三月
    一日八時二十七分許，前往臺南縣安定鄉安定村五十八號安
    定鄉農會，由該農會不知情之承辦人員在取款憑條上分別填
    寫提領新台幣（下同）三萬元、八千元，並由丁○○交付丙○○○之印鑑章予農會不知情之承辦人員，在取款憑條之存
    戶簽章欄內盜蓋該印鑑章二次，而偽造該取款憑條之私文書
    後，連同上開竊得之存摺交付該農會不知情之承辦人員，而
    加以行使，致該承辦人員陷於錯誤，而將丙○○○在該農會
    內之存款共三萬八千元交付丁○○，足生損害於農會對於存
    款業務管理之正確性及丙○○○；（二）同年三月十五日十
    時許，在臺南縣麻豆鎮謝安里二二○號內，二人共同取戊○○○所有之金嗓點唱機一部，得手後由甲○○賣予不知情之
    王俊煌，嗣因丙○○○發現其存摺及印鑑章遭竊，經調閱安
    定鄉農會監視器錄影帶，及戊○○○報案經警循線查獲，始
    知上情，並扣得金嗓點唱機一部。
二、案經戊○○○、丙○○○訴由台南縣警察局麻豆分局及善化
    分局報請台灣台南地方法院檢察署檢察官偵查起訴。
    理  由
一、上揭事實，業據被告丁○○於偵查及本院審理中坦承不諱，
    核與被害人戊○○○、丙○○○指訴；證人李格、王俊煌證
    述情節相符，並有安定鄉農會監視器翻拍照片四張、取款憑
    條二紙、贓物認領保管單一紙在卷可稽，被告丁○○自白核
    與事實相符，事證明確，其犯行應足認定。
二、核被告丁○○所為，係犯刑法第二百十六條、第二百十條行
    使偽造私文書罪、第三百二十條第一項竊盜罪、第三百三十
    九條第一項詐欺罪。被告丁○○盜用丙○○○印章之行為，
    為偽造私文書行為之部分行為；其偽造後復持以行使，偽造
    之低度行為應為行使之高度行為所吸收，均不另論罪。被告
    丁○○與甲○○就上揭犯行，有犯意聯絡及行為分擔，均為
    共同正犯。其先後二次竊盜、行使偽造私文書犯行，時間緊
    接，犯罪構成要件相同，均顯係基於概括之犯意反覆為之，
    各應依連續犯之規定別論以一罪並均加重其刑。被告丁○○
    所犯上揭三罪有方法結果之牽連關係，為牽連犯，應從一重
    行使偽造私文書罪處斷。爰審酌被告丁○○犯罪之動機、目
    的、手段、所生之損害、其取得之贓款及贓物均交給甲○○
    而未獲不法利益、犯罪後態度等一切情狀，量處如主文所示
    之刑，併諭知易科罰金之折算標準，以資懲儆。又被告未曾
    受過有期徒刑以上刑之宣告，此有台灣高等法院被告全國前
    案紀錄表一紙在卷可證，其因一時失慮致罹刑章，經此科刑
    之教訓，當知所警惕而無再犯之虞，本院認其受刑之宣告以
    暫不執行為適當，爰併宣告緩刑二年，以啟自新。另「丙○○○」印文並非偽造印章之印文，不在刑法第二百十九條所
    定沒收之列（最高法院四十八年台上字第一一三號判例參照
    ），爰不為宣告沒收之諭知，附此敘明。
據上論斷，應依刑事訴訟法第二百七十三條之一第一項、第二百
九十九條第一項前段，刑法第二十八條、第五十六條、第二百十
六條、第二百十條、第三百二十條第一項、第三百三十九條第一
項、第五十五條、第四十一條第一項前段、第七十四條第一款，
罰金罰鍰提高標準條例第一條前段、第二條，判決如主文。
本案經檢察官乙○○到庭執行職務
中　　華　　民　　國　　94　　年　　11　　月　　29　　日
　　　　　　　　　刑事第三庭    法　官　鍾邦久
以上正本證明與原本無異。
如不服本判決，應於判決送達後10日內，向本院提出上訴狀。
　　　　　　　　　　　　　　　　書記官　張豐榮
中　　華　　民　　國　　94　　年　　11　　月　　29　　日
附錄法條：
中華民國刑法第216條
(行使偽造變造或登載不實之文書罪)
行使第 210 條至第 215 條之文書者，依偽造、變造文書或登載
不實事項或使登載不實事項之規定處斷。
中華民國刑法第210條
(偽造變造私文書罪)
偽造、變造私文書，足以生損害於公眾或他人者，處 5 年以下有
期徒刑。
中華民國刑法第320條
(普通竊盜罪、竊佔罪)
意圖為自己或第三人不法之所有，而竊取他人之動產者，為竊盜
罪，處 5 年以下有期徒刑、拘役或 500 元以下罰金。
意圖為自己或第三人不法之利益，而竊佔他人之不動產者，依前
項之規定處斷。
前二項之未遂犯罰之。
中華民國刑法第339條
(普通詐欺罪)
意圖為自己或第三人不法之所有，以詐術使人將本人或第三人之
物交付者，處5年以下有期徒刑、拘役或科或併科1千元以下罰金
。
以前項方法得財產上不法之利益或使第三人得之者，亦同。
前二項之未遂犯罰之。
